臺灣士林地方法院民事裁定
111年度小上字第37號
上  訴  人  謝明志  

被上訴人    新安東京海上產物保險股份有限公司

法定代理人  陳忠鏗  
上列當事人間請求侵權行為損害賠償事件，上訴人對於中華民國
110年12月8日本院士林簡易庭第一審判決（110年度士小字第210
1號），提起上訴，本院裁定如下：
    主  文
上訴駁回。
第二審訴訟費用新臺幣壹仟伍佰元由上訴人負擔。
    理  由
一、按對於小額程序第一審裁判之上訴，非以其違背法令為理由
    ，不得為之；上訴狀內應記載上訴理由，表明下列各款事項
    ︰㈠、原判決所違背之法令及其具體內容。㈡、依訴訟資料可
    認為原判決有違背法令之具體事實，民事訴訟法第436條之2
    4第2項、第436條之25分別定有明文。又所謂違背法令，依
    同法第436條之32第2項準用第468條、第469條第1款至第5款
    規定，係指判決不適用法規或適用不當者，為違背法令；判
    決有同法第469條規定所列第1款至第5款情形之一者，為當
    然違背法令。是對於小額程序之第一審裁判提起上訴，如係
    以第一審判決有不適用法規或適用法規不當為上訴理由時，
    其上訴狀或理由書應有具體之指摘，並揭示該法規之條項或
    其內容，若係成文法以外之法則，應揭示該法則之旨趣；其
    為經驗法則、證據法則者，亦應具體指摘揭示該經驗法則或
    證據法則。上訴狀或理由書如未依此項方法表明者，即難認
    為已對小額程序之第一審判決之違背法令有具體之指摘，其
    上訴自難認為合法（最高法院71年台上字第314號判例意旨
    參照）。上訴理由若係就原審取捨證據、認定事實之職權行
    使，指摘其為不當，而非具體表明合於不適用法規、適用法
    規不當或民事訴訟法第469條第1款至第5款所列各款之情形
    ，難認對該判決之如何違背法令已有具體之指摘，應認其上
    訴為不合法。又上訴不合法者，依同法第436條之32第2項準
    用第471條第1項、第444條第1項規定，法院毋庸命其補正，
    應逕以裁定駁回之。另按當事人於第二審程序不得提出新攻
    擊或防禦方法，此觀民事訴訟法第436條之28前段規定自明
    。該規定立法之旨在於貫徹小額程序之簡速性，避免因當事
    人於上訴程序提出新事實及證據而延滯訴訟，是小額訴訟程
    序得據為判決基礎之訴訟資料，應以當事人於第一審言詞辯
    論終結前提出者為限。
二、本件被上訴人在原審依侵權行為法律關係，訴請上訴人給付
    新臺幣（下同）1萬1,836元及法定遲延利息，原審依小額訴
    訟程序審理，判命上訴人應給付被上訴人1萬1,791元及自民
    國110年10月3日起至清償日止，按週年利率5%計算之利息，
    駁回被上訴人其餘之訴，並依職權宣告假執行。上訴人不服
    ，於法定期間提起上訴，惟觀其上訴理由所載：原審未就被
    上訴人所承保之車牌號碼0000-00號車輛（下稱系爭車輛）
    駕駛即訴外人陸虹蓁有無過失及兩造過失比例為何為判斷，
    逕認上訴人負擔全部過失，顯有違誤；又據事故發生時錄影
    畫面，現場未見系爭車輛有何車損情況甚或刮痕，系爭車輛
    左後車身刮痕係陳舊性擦痕，並非本件事故所致，伊無須負
    擔本件損害賠償責任云云，僅係就原審取捨證據、認定事實
    之職權行使範疇加以指摘，而未指明原判決違背何具體之證
    據法則及經驗法則，要難認已合法表明上訴理由。況上訴人
    主張原審未斟酌兩造過失比例及系爭車輛上刮痕並非本件事
    故所致等節，核屬於第二審程序始提出之新攻擊方法，上訴
    人復未說明原審有何違背法令致其未能提出前揭攻擊方法之
    情事，依民事訴訟法第436條之28規定，本院不得就此加以
    審酌，自無從遽認原判決有何違背法令。從而，上訴人提起
    本件上訴，並未依法表明上訴理由，揆諸前揭規定及說明，
    其上訴即難認為合法，爰裁定駁回其上訴，並依職權確定本
    件上訴人應負擔之訴訟費用額為1,500元。
三、據上論結，上訴人之上訴為不合法，爰裁定如主文。
中　　華　　民　　國　　111 　年　　3 　　月　　15　　日
                  民事第三庭審判長法  官  陳月雯
                                  法  官  李嘉慧
                                  法  官  林靖淳
以上正本係照原本作成。
本件裁定不得抗告。
中　　華　　民　　國　　111 　年　　3 　　月　　15　　日
                                   書記官  洪忠改